臺灣高等法院刑事判決
109年度上訴字第2301號
上  訴  人  臺灣宜蘭地方檢察署檢察官
上  訴  人  
即  被  告  林國棟



選任辯護人  李文平律師
            張照堂律師
上列上訴人等因被告違反毒品危害防制條例等案件，不服臺灣宜
蘭地方法院108年度訴字第321號，中華民國109年5月14日第一審
判決（起訴案號：臺灣宜蘭地方檢察署108年度偵字第4836、462
0號），提起上訴，本院判決如下：
    主  文
上訴駁回。
    事  實
一、林國棟知悉甲基安非他命係毒品危害防制條例第2條第2項第
    2款所公告列管之第二級毒品，依法不得持有、販賣，竟仍
    意圖營利，分別基於販賣第二級毒品甲基安非他命之犯意，
    以所持用之門號0000000000號行動電話為聯絡工具，分別為
    下列犯行：
  ㈠於民國108年4月23日13時9分許（起訴書附表編號1之犯罪時
    間誤載為「晚間10時16分」），與林朝順所持用之00000000
    00號行動電話聯繫交易甲基安非他命事宜後（譯文詳如附件
    一編號1-1所示），林國棟即前往林朝順位於宜蘭縣○○市○○
    路000號住處兼作資源回收場處所（起訴書附表編號1之犯罪
    地點誤載為「宜蘭縣員山鄉賢德路2段附近」），以新臺幣
    （下同）2,500元之價格，將重量約1公克之甲基安非他命1
    小包交付予林朝順，並先收取價金1,000元而完成交易，林
    朝順則於翌日上午償還林國棟所積欠價款1,500元。
  ㈡108年5月21日15時59分許，張建忠以所持用之0000000000號
    行動電話與林國棟聯繫欲購買甲基安非他命1,000元事宜後
    （譯文詳如附件一編號2-1所示），即前往林國棟位於宜蘭
    縣○○鄉○○路0段000巷00號住處，林國棟以甲基安非他命漲價
    ，僅購買1,000元太少而要求張建忠購買2,000元之甲基安非
    他命，2人達成合意後，林國棟旋交付價值2,000元之甲基安
    非他命並先收取1,000元價金而完成交易，再於翌日20時37
    分至張建忠住處外收取餘款1,000元。
  ㈢108年6月4日11時46分許起，曾國桓陸續以所持用之00000000
    00號行動電話與林國棟聯繫購買甲基安非他命事宜（譯文詳
    如附件一編號3-1至3-3所示），2人達成甲基安非他命交易
    之合意後，林國棟旋於同日11時54分許，在宜蘭縣○○鄉○○路
    0段000號慈惠寺前，交付重量約0.2公克之甲基安非他命1小
    包予曾國桓，並當場收取價金500元而完成交易。
  ㈣108年6月10日11時許，江佳訓以所持用之0000000000號行動
    電話與林國棟聯繫後（譯文詳如附件一編號4所示），即前
    往林國棟前址住處，林國棟並以1,000元之價格，販賣甲基
    安非他命1小包予江佳訓，當場交付甲基安非他命並收取價
    金1,000元而完成交易。
二、案經宜蘭縣政府警察局蘇澳分局報告臺灣宜蘭地方檢察署檢
     察官偵查起訴。
    理  由
甲、有罪部分：
壹、按原審之代理人或辯護人，得為被告之利益而上訴。但不得
    與被告明示之意思相反，刑事訴訟法第346條定有明文。本
    案上訴人即被告林國棟於原審之辯護人李文平律師於原審宣
    判後為被告利益提起上訴，有刑事聲明上訴狀可參（見本院
    卷第72頁），被告於本院審理中亦表明對於原審判決不服之
    意，是原審辯護人為被告利益提起本件上訴，自屬合法，合
    先敘明。
貳、證據能力：
一、按「被告以外之人於審判外之言詞或書面陳述，除法律有規
    定者外，不得作為證據」、「被告以外之人於偵查中向檢察
    官所為之陳述，除顯有不可信之情況者外，得為證據」、「
    被告以外之人於檢察事務官、司法警察官或司法警察調查中
    所為之陳述，與審判中不符時，其先前之陳述具有較可信之
    特別情況，且為證明犯罪事實存否所必要者，得為證據」，
    刑事訴訟法第159條第1項、第159條之1第2項、第159條之2
    分別定有明文。次按與待證事實有重要關係之事項，如欲以
    被告以外之人本於親身實際體驗之事實所為之陳述，作為被
    告論罪之依據時，本質上均屬於證人。而被告之對質詰問權
    ，係憲法所保障之基本人權及基本訴訟權，被告以外之人於
    審判中，已依法定程序，到場具結陳述，並接受被告之詰問
    者，因其信用性已獲得保障，即得作為認定被告犯罪事實之
    判斷依據。然被告以外之人於檢察事務官、司法警察官、司
    法警察調查中（以下簡稱警詢等）或檢察官偵查中所為之陳
    述，或因被告未在場，或雖在場而未能行使反對詰問，無從
    擔保其陳述之信用性，即不能與審判中之陳述同視。惟若貫
    徹僅審判中之陳述始得作為證據，有事實上之困難，且實務
    上為求發現真實及本於訴訟資料越豐富越有助於事實認定之
    需要，該審判外之陳述，往往攸關證明犯罪存否之重要關鍵
    ，如一概否定其證據能力，亦非所宜。而檢驗該陳述之真實
    性，除反對詰問外，如有足以取代審判中經反對詰問之信用
    性保障者，亦容許其得為證據，即可彌補前揭不足，於是乃
    有傳聞法則例外之規定。偵查中，檢察官通常能遵守法律程
    序規範，無不正取供之虞，且接受偵訊之該被告以外之人，
    已依法具結，以擔保其係據實陳述，如有偽證，應負刑事責
    任，有足以擔保筆錄製作過程可信之外在環境與條件，乃於
    刑事訴訟法第159條之1第2項規定「被告以外之人於偵查中
    向檢察官所為之陳述，除顯有不可信之情況者外，得為證據
    。」另在警詢等所為之陳述，則以「具有較可信之特別情況
    」（第159條之2之相對可信性）或「經證明具有可信之特別
    情況」（第159條之3之絕對可信性），且為證明犯罪事實存
    否所「必要」者，得為證據。係以具有「特信性」與「必要
    性」，已足以取代審判中經反對詰問之信用性保障，而例外
    賦予證據能力。至於被告以外之人於偵查中未經具結所為之
    陳述，因欠缺「具結」，難認檢察官已恪遵法律程序規範，
    而與刑事訴訟法第159條之1第2項之規定有間。細繹之，被
    告以外之人於偵查中，經檢察官非以證人身分傳喚，於取證
    時，除在法律上有不得令其具結之情形者外，亦應依人證之
    程序命其具結，方得作為證據；惟是類被害人、共同被告、
    共同正犯等被告以外之人，在偵查中未經具結之陳述，依通
    常情形，其信用性仍遠高於在警詢等所為之陳述，衡諸其等
    於警詢等所為之陳述，均無須具結，卻於具有「特信性」、
    「必要性」時，即得為證據，則若謂該偵查中未經具結之陳
    述，一概無證據能力，無異反而不如警詢等之陳述，顯然失
    衡。因此，被告以外之人於偵查中未經具結所為之陳述，如
    與警詢等陳述同具有「特信性」、「必要性」時，依「舉輕
    以明重」原則，本於刑事訴訟法第159條之2、第159條之3之
    同一法理，例外認為有證據能力，有最高法院102年度第13
    次刑事庭會議㈠意旨可資參照。辯護人為被告主張：林朝順
    主張有施用毒品，卻拒絕採尿送驗，顯然有交換口供之嫌疑
    ；曾國桓一再稱因為當時太太被抓，情況緊急，警詢時沒有
    看過譯文，足見其陳述係出於非任意性；張建忠跟江佳訓偵
    查中之陳述與原審審理中證述有極大不同，可能是警方希望
    將責任推到被告身上，依張建忠所述「在蘇澳分局的時候，
    我說不是跟他買的，但警察說這樣就買賣」，可見其陳述有
    受警察不當之誘導，江佳訓則稱於警詢時所見譯文有所不同
    ，故以上證人偵查中陳述均應係警詢中不正效力之延伸，均
    無證據能力云云（見本院卷第44、59至60、166至172、114
    至115頁）：
　㈠林朝順108年8月21日偵查中之陳述業經依法具結（見偵4620
    卷第8至9頁，結文見同卷10頁）。其於108年7月25日警詢中
    雖不同意員警採集尿液送驗（見警卷第23頁），且亦無證據
    證明林朝順其後有經警採尿送驗及其驗尿結果，然依林朝順
    陳述，其係於犯罪事實欄一㈠所示108年4月23日向被告購買
    甲基安非他命，並於108年4月底時最後一次施用毒品等情（
    見警卷第20至23頁）。而甲基安非他命施用後可於尿液中檢
    出之時間最長為96小時（4日），此乃本院職務上所知者，
    依林朝順自陳施用毒品之時間（108年4月底），距離其前開
    108年7月25日警詢陳述之時間已有將近3個月之時間，顯然
    已逾可檢出甲基安非他命陽性反應之最長時間甚久；且林朝
    順並非經拘提或逮捕到案之犯罪嫌疑人或被告，並無刑事訴
    訟法第205條之2之適用而得違反其意思採取尿液。則林朝順
    於前開警詢後縱未經警採取尿液送驗，亦難認有何與法相違
    之情形。從而，辯護人主張林朝順未依法採尿送驗顯有交換
    口供以指認被告之情形，顯屬臆測之詞；辯護人進而據此指
    員警有不正取供之情形且效力及於林朝順偵查中之證述，而
    指林朝順於偵查中經具結之陳述有顯不可信之情形無證據能
    力云云，亦屬無據，均非可採。
　㈡曾國桓108年7月24日偵查中之陳述業經依法具結（見他卷第1
    72至173頁，結文見同卷174頁）。且：
　⒈曾國桓於原審審理中雖證述：當初是警察先把我老婆押上車
    ，我說「我老婆怎樣嗎？」他們說「你老婆剛才有顧」，那
    天很急，他們叫我到案說明，當時我老婆還懷孕，是在很急
    的狀況下去說明這件事情；他們沒有讓我看這份東西（即譯
    文）來問我等語（見原審卷第205、208頁），然觀之辯護人
    就其前述「警察先把我老婆押上車，…那天很急，他們叫我
    到案說明，當時我老婆還懷孕，是在很急的狀況下去說明這
    件事情」一事接續之詰問內容：「（問：你的意思是當天的
    事情，你並沒有很清楚的記憶？）不是沒有很清楚的記憶，
    是過了一段時間，不太記得了」、「（問：你的意思是當時
    你能想要保護你太太，所以做筆錄有被影響？）沒有，這個
    筆錄我沒有亂做，他們問我有沒有吃等等，我都是直接誠實
    的講」、「（問：你現在是否害怕前後所述不一，會有偽證
    的壓力？）也不是，是有一點不清楚，一直問我，我要怎麼
    回答」、「（問：你的意思是，就那天的事情，你現在因為
    時間太久了，所以不是記得很清楚？）對」（見原審卷第20
    8至209頁），曾國桓一再否認先前陳述之任意性、真實性有
    受其所謂「老婆被帶上車」一事之影響，顯然並無證據證明
    曾國桓警詢中陳述有辯護人所主張非出於任意性之情形。且
    觀之曾國桓經警製作警詢筆錄後附有該筆錄內容所指其與被
    告之通訊監察譯文包括與本案相關之譯文內容（見警卷第30
    至35、38至41頁），上開於警詢筆錄後附相關通訊監察譯文
    之製作筆錄方式均與林朝順、張建忠、江佳訓、周益新等人
    相同（見警卷第20至29、42至53、54至63、64至71頁），且
    觀之曾國桓警詢筆錄業經其親自簽名捺印（見警卷第35頁）
    ，而其陳述，乃分別就歷次通訊監察譯文是否為毒品交易、
    有無交易成功、如有交易成功其過程為何、譯文中之語句各
    別為何意思分別逐一詳述，並非籠統概述，實難想見是在沒
    有譯文為依據之情形下所為之陳述，曾國桓前稱員警未以譯
    文詢問云云，是否屬實，實有可疑。
　⒉辯護人以曾國桓於原審審理中因害怕偽證而多次陳述有所遲
    疑或選擇回答忘記了，使辯護人無法進行詰問，而指曾國桓
    偵查中陳述不具任意性云云。辯護人前指曾國桓證述遲疑之
    情形經本院勘驗結果如下（見本院卷第210至211頁）：
　⑴錄音光碟時間1：01：00，聽完錄音內容後，證人表示「我可
    以…就是，法官，就是在警局的時候」。
  ⑵錄音光碟時間1：01：20 ，「法官：那你現在這個是什麼情
    形？這個是什麼樣的情況？因為辯護人不是要問這個嘛。這
    個…這個內容到底是怎麼樣？」。
  ⑶錄音光碟時間1：07：50，「曾：那一天…（低聲喃喃自語）
    不好意思，法官，就是…如果稍微有點，就是不清楚，然後
    ，要回答嗎？還是怎樣？我怕我…對啊。」、「法官：怎樣
    ？你不要回答？」、「曾：就是有點久，事情有點久」。
  ⑷錄音光碟時間1：09：07 ，「法官：那辯護人還要再問…」。
  ⑸錄音光碟時間1：12：00 ，「法官：所以你的回答是你忘了
    ，這樣，是嗎？」、「曾：真的忘了」。
    依上開勘驗結果，曾國桓之陳述或有遲疑，或表示忘記，然
    此遲疑之情原因為何，是否因在被告面前陳述而有所疑慮，
    亦非無可能。且曾國桓於原審審理作證時為109年2月20日（
    參原審卷第173頁審判筆錄記載），距離犯罪事實欄一㈢之案
    發時間108年6月4日已有8個月時間，則其因此於陳述時有所
    遲疑，或表示忘記，亦難謂有何不合常理之處，其縱使因時
    間已久，記憶不清，擔心陳述有誤致涉偽證而回答忘記了，
    亦係依其作證當下之記憶所為證述，自不能因此即反推其偵
    查中陳述係非出於任意性。況曾國桓於原審審理中經提示其
    就此次通訊監察譯文所為之回答內容亦稱「對，這是我講的
    ，內容實在」，並證述「我知道我在廟那邊有跟他購買過，
    他也是開現在那台貨車」、「我都跟他拿500元」等情（見
    原審卷第210至211頁），並無反於警詢、偵查中之陳述。
  ⒊從而，辯護人以前詞主張曾國桓警詢中之陳述係非出於任意
    性所為，而指員警有不正取供之情形且效力及於曾國桓偵查
    中之證述，指曾國桓於偵查中經具結之陳述有顯不可信之情
    形無證據能力云云，即非可採。
　㈢張建忠108年7月24日偵查中之陳述、江佳訓108年7月24日偵
    查中之陳述均經依法具結（見他卷第199至200、190至191頁
    ，結文見同卷201、192頁）。辯護人以張建忠、江佳訓偵查
    中之陳述與原審審理中證述有極大不同，張建忠稱「在蘇澳
    分局的時候，我說不是跟他買的，但警察說這樣就買賣」，
    可見其陳述有受警察不當之誘導，另江佳訓稱於警詢時所見
    譯文有所不同，以上均可能是警方希望將責任推到被告身上
    ，故以上證人偵查中陳述均應係警詢中不正效力之延伸，均
    無證據能力云云。惟：
　⒈有關辯護人所引上開張建忠於原審審理中之證述，綜觀其完
    整陳述之內容為「（問：你於警詢及檢察官訊問時陳述買甲
    基安非他命的情節，是否屬實？）在蘇澳分局的時候，我說
    不是跟他買的，但警察說這樣就買賣」、「（問：你的意思
    這不是買賣，是什麼？）那天我純粹是去講家具的事情，是
    臨時起意想要吃，是我自己去找他的，我出錢拿錢給他，我
    不知道他向誰拿」、「（問：你們是一手交錢一手交貨？）
    就是這樣，反正不是買賣，事實是這樣沒錯，他把錢拿去，
    等很久之後他的朋友才拿過來」、「（問：你是把錢拿給林
    國棟？）對，錢拿給他，他去找誰我不曉得，等很久」（見
    原審卷第183頁），依張建忠上開證述，其所認知之事實即
    為其交錢予被告，被告交付毒品予其，2人一手交錢一手交
    毒品，就此過程之陳述，與張建忠警詢中陳述「我到他住處
    後，結果他拿新臺幣2,000元的安非他命給我，我拿新臺幣1
    ,000元給他，所以我還欠他新臺幣1,000元」（見警卷第44
    頁），並無差異，縱認張建忠自行判斷此種交易過程不是買
    賣，其警詢中所稱「我要跟林國棟『購買』毒品」之用語係經
    警提示所為乙節屬實，亦無所謂誘導，遑論有所謂不正取供
    之效力延伸至偵查中陳述之情形。
　⒉江佳訓於原審審理作證時為109年2月20日（參原審卷第173頁
    審判筆錄記載），距離犯罪事實欄一㈣之案發時間108年6月1
    0日已有8個月時間。其於原審審理中經辯護人詰問雖有證述
    「怎麼跟通聯不一樣」、「這跟警察拿給我看到通聯紀錄不
    一樣」之情（見原審卷第199頁）。惟於其後交互詰問及法
    院補充訊問並提示卷附江佳訓與被告之所有通訊監察譯文及
    江佳訓警詢、偵查中之陳述時，江佳訓均再三確認即係如附
    件一編號4該次通聯後有前往被告住處，警詢、偵查中之陳
    述均係正確，而就當日前往被告住處之時間是偵查中所述「
    上午11時」許或是法院審理中所述「下午2點」說明「我時
    間忘記了」，更於法院訊問時誤植為「B：你等一下喔，我
    拿藥等等馬上回去」時回答指正「那是被告（即應為A）講
    的」（見原審卷第199至203頁），可見江佳訓對於該次通聯
    內容且於通聯後前往被告住處一事確實有所記憶，僅係對於
    前往被告住處之時間係上午、下午一情有所誤記。參酌江佳
    訓警詢筆錄亦經其簽名捺印，且其後亦確實附有詢問內容之
    相關通訊監察譯文（見警卷第54至63頁），足認江佳訓前述
    「跟警察拿給我看到通聯紀錄不一樣」之語應係其於原審審
    理中一時未能記憶清楚所致，不能以江佳訓此部分陳述即指
    其警詢中陳述有何經警不正取供之情形，猶不能因此遽認有
    何不正效力延伸至偵查中陳述之情形。
　⒊再按刑事訴訟法第159條之1第2項所規定「除顯有不可信之情
    況者外」，得為證據，所謂有無不可信之情況，法院應依卷
    證資料，就該被告以外之人於陳述時之外在環境及情況（諸
    如：陳述時之心理狀況、有無受到外力干擾等），予以綜合
    觀察審酌，而為判斷之依據。辯護人再以張建忠、江佳訓偵
    查、審理中證述歧異而指此即為顯不可信之情況，更為誤解
    ，不足採信。
　㈣綜上，辯護人主張林朝順、曾國桓、張建忠、江佳訓偵查中
    經具結之陳述有顯不可信之情況，無證據能力乙節，均非可
    採，且林朝順、曾國桓、張建忠、江佳訓均已於原審審理中
    到庭接受詰問，而完足為合法調查之證據，並經本院提示調
    查，自得為本案判斷之依據。至於其等警詢陳述內容，因本
    院並未援用作為本案證據（僅依辯護人主張作為彈劾證據而
    為上述說明），爰不贅論其證據能力。
二、此外，本案據以認定被告犯罪之供述證據，公訴人、被告及
    辯護人於本院準備程序及審理時均未爭執其證據能力（見本
    院卷第114至117、211至217頁），本院審酌該證據作成時並
    無違法及證明力明顯過低之瑕疵等情況，認為適當，應有證
    據能力。至於所引其餘非屬供述證據部分，既不適用傳聞法
    則，亦非公務員違背法定程序所取得，依刑事訴訟法第158 
    條之4反面解釋，同具證據能力。
參、得心證之理由：
一、訊據被告矢口否認有何上開販賣第二級毒品甲基安非他命之
    犯行，辯稱：林朝順是找我一起合資去買毒品，我們一起去
    買，他還欠對方1,500元；張建忠有去我家，他是跟1個叫「
    林文正」的人買，錢跟毒品都沒有經過我的手，後來是1個
    綽號「雷公」的人用我的電話去跟張建忠討錢，我開車去的
    ；曾國桓是跟「黑人」交易，他當天找不到「黑人」才打電
    話給我，是「黑人」叫我叫曾國桓去「佛祖廟」就是慈惠寺
    那裡；與江佳訓通話當天，我是去幫我女兒拿藥，回來後我
    並沒有跟江佳訓見面云云（見本院卷第111至113、213頁）
    。
二、經查：
　㈠被告對於以其持用之門號0000000000行動電話分別於如附件
    一各編號所示時間與林朝順、張建忠、曾國桓、江佳訓通聯
    一情，並不爭執（見本院卷第111頁），核與林朝順、張建
    忠、曾國桓、江佳訓此部分證述相符（見原審卷第243至244
    、184至185、209、197、199頁），並有林朝順、張建忠、
    曾國桓、江佳訓及被告各該持用行動電話之通聯調閱查詢、
    如附件一所示通訊監察譯文、臺灣宜蘭地方法院108年度聲
    監字第83號、108年度聲監續字第148、203、246、304號通
    訊監察書等在卷可稽（見警卷第26至29、38至41、50至53、
    62至63、71、88至91、93頁、他卷第9、261至263頁反面、
    第265至266頁反面、第313至318頁），先予認定。
  ㈡犯罪事實一㈠販賣予林朝順部分：
  ⒈林朝順證稱：那陣子幾乎每天都會去找被告，他早上送他太
    太去上班時，有時候也會過去我工作地方跟我聊天講話；被
    告來我工作地方找我，那次我們1個人打算出2,500，但我身
    上只有1,000元，被告說他可以先借我，幫我出1,500元，我
    把我身上的1,000元給他，他去買2公克回來，我們1人1克，
    是他去買回來拿到我上班的地方給我，是文昌路169號就是
    我住的地方，是在做資源回收的；附件一1-2譯文就是要我
    還欠他的1,500元。我當時錢不夠，才會約他隔天早上拿錢
    給他，那時候差1,500元，我隔天確實有拿1,500給被告，是
    我欠被告的錢，被告要給人家錢等語（見偵4620卷第8頁反
    面至第9頁、原審卷第23至244、246至250頁），核與被告自
    承：108年4月23日我去林朝順回收場找他；（問：108年4月
    23日你有拿甲基安非他命去林朝順工作地點，並且跟他收1,
    000元，有何意見？）有這回事等語相符（見原審卷第250頁
    、本院卷第111至112頁），林朝順所述與被告聯繫之過程、
    積欠款項而於電話中約定翌日歸還餘款並且於隔天歸還欠款
    等情亦均與附件一編號1所示各則通訊監察譯文相合，堪信
    為真。
　⒉關於交易時間、地點之更正：
　⑴有關此次交易時間，檢察官起訴書附表編號1雖以「譯文編號
    4-2-1」（即附件一編號1-2）為據記載犯罪時間為「108年4
    月23日晚間10時16分」。然觀之該譯文內容中，係林朝順向
    被告稱「我明天早上就會拿給你」，林朝順於偵查、原審審
    理中亦迭次說明確認108年4月23日該次有拿1,000元給被告
    ，被告交付1包1公克價值2,500元之甲基安非他命給其，其
    並於如附件一編號1-2電話中約被告隔天早上還1,500元等情
    ，足見檢察官以「譯文編號4-2-1」（即附件一編號1-2）記
    載被告此次犯罪時間為「108年4月23日晚間10時16分」顯係
    誤認，應更正如犯罪事實欄一㈠所載時間即108年4月23日13
    時9分許通聯之後。
　⑵關於被告交付甲基安非他命之地點，林朝順於偵查中係證稱
    在宜蘭縣員山鄉賢德路2段被告住處，而與其於原審審理中
    所述是被告拿去其工作之資源收場乙節不同，然觀之附件一
    編號1-1之通訊監察譯文，被告（A）向林朝順（B）稱「我
    等一下就過去了」之語，應認以林朝順於原審審理中所述且
    與被告供述交付地點一致即林朝順位於文昌路169號住處即
    工作之資源回收場為可採，檢察官起訴書附表編號1之犯罪
    地點記載「宜蘭縣員山鄉賢德路2段附近」應更正為林朝順
    位於宜蘭縣○○市○○路000號住處兼作資源回收場處所。
　⒊被告雖辯稱：此次是合資購買，我們2人是一起去買，林朝順
    拿1,000元給對方，我拿2,500元給對方，林朝順還欠對方1,
    500元云云（見本院卷第112頁），而林朝順於證述過程中亦
    曾為相同之迴護之詞稱：因為他沒有我也沒有，所以才要合
    資出去買等詞（見原審卷第250頁）。然：
　⑴林朝順證述：不知道被告是跟誰買毒品，那個人我不認識，
    要問被告，我沒有看到被告去買毒品的情形；錢拿給被告後
    他出去買，過了40分鐘到1小時被告再來找我時才拿來給我
    ；被告有說要先幫我出（1,500元），至於到底有沒有幫我
    出，我不清楚等語（見偵4620卷第8頁反面、原審卷第244、
    247至250頁），林朝順所證交易過程顯與被告所述2人一起
    去向毒品賣家購買，由林朝順直接與該賣家交付價款而完成
    交易不同。佐以附件一編號1-1譯文中林朝順（B）與被告（
    A）對話「（B）那你沒有要過來？（A）不然你要來喔？（B
    ）我要上班啊。（A）我等一下就過去了」，顯係因林朝順
    工作關係無法離開而由被告親自前往林朝順工作地點為交易
    ，對話過程中未見有任何提及雙方合資購買、互邀分擔毒品
    價金，或被告邀約林朝順一起去向毒品賣家購買毒品之內容
    ，被告前辯以是由林朝順直接拿錢給賣家而交易云云，已非
    可採。
　⑵按所謂合資、代購、調貨行為是否構成販賣，自應視被告在
    買賣毒品過程中之交易行為特徵而定，即其究係立於賣方之
    立場，向上游取得貨源後以己力為出售之交易，抑或立於買
    方立場，代為聯繫購買加以判斷。若被告接受買主提出購買
    毒品之要約，並直接收取價金、交付毒品予買主，自己完遂
    買賣的交易行為，阻斷毒品施用者與毒品提供者的聯繫管道
    ，縱其所交付之毒品，係其另向上游毒販所取得，然其調貨
    行為仍具有以擴張毒品交易而維繫其自己直接為毒品交易管
    道之特徵，自仍屬於毒品危害防制條例所規定之販賣行為，
    因上游毒販與買主間並無直接關聯，無從認係立於買方立場
    ，為買主代為聯繫購買毒品，該毒品交易行為，自僅屬被告
    自己一人之單獨販賣行為。而毒品危害防制條例第4 條規定
    之販賣毒品罪，係以行為人意圖營利而為販入或賣出毒品之
    行為，為其要件。至於其實際上是否因而獲利，以及所獲之
    利益是否為現金，或其利益係來自販入上游之購入金額、毒
    品數量折扣，或賣出予下手賺取差價，均非所問，如獲得物
    品、減省費用等亦均屬之，最高法院108年度台上字第2120
    號判決意旨同此。由林朝順前開證述可知，林朝順對於被告
    甲基安他命之來源為何人毫無所悉，遑論被告實際購買甲基
    安非他命之價金、質量為何，揆諸前開說明，被告顯應係立
    於林朝順與被告毒品上游之間，阻斷林朝順與毒品提供者的
    聯繫管道，由其自己完成收取價金及交付毒品之買賣行為，
    而維繫自己直接為毒品交易管道，自該當販賣毒品之行為。
    林朝順所證：因為他沒有我也沒有，所以才要合資出去買云
    云，只是迴護被告之詞，被告辯稱：是與林朝順合資購買云
    云，亦僅係卸責之詞，均不足採信。
　⑶至被告於附件一編號1-2提及「我跟你說，你答應人家的事情
    ，人家我也是跟你這樣說，你都這樣」、「我現在人在他那
    邊，你在（再）說沒有我也沒辦法」等語，然觀以林朝順針
    對此部分係回答「吼，我明天早上就會拿給你啦」，仍未提
    及要將欠款交給被告以外之第三人，更徵此次甲基安非他命
    之交易對林朝順而言，僅係存於其與被告之間，被告前述譯
    文內容僅係欲藉由其毒品上游賣家施加壓力予林朝順俾便早
    日取得林朝順欠款，尚不足為有利於被告之認定。
  ㈢犯罪事實一㈡販賣予張建忠部分：
　⒈張建忠證稱：附件一編號2-1譯文，是要在被告員山鄉住處跟
    被告買甲基安非他命1,000元1包，結果被告拿1包2,000元甲
    基安非他命，我先付給被告1,000元，還欠1,000元。電話中
    「我就要1,000那個」就是指1,000元的甲基安非他命，被告
    說現在漲價，如果只買1,000元太少，所以買2,000元。22日
    和被告聯絡（即附件一編號2-2以下）是因為前一天5月21日
    跟被告買還欠1,000元，被告來討錢，把錢還給被告。（問
    ：這次是林國棟直接賣毒品給你，還是你們一起合資購買？
    ）是直接去被告家把錢拿給他，他請別人拿毒品給我，他把
    錢拿去，打電話，不知道跟誰聯絡，等很久之後他朋友才拿
    過來。我從來沒有跟被告合資買毒品過。（隔天）被告先打
    電話給我，然後1個人來聽就是要討1,000元，我不知道是誰
    ，被告有載人去我家，但我不曉得是誰，我把1,000元給被
    告等語（見他卷第199頁反面、原審卷第182至186、188、10
    9至191頁），核與如附件一編號2各則被告與張建忠之通訊
    監察譯文內容所示，張建忠向被告詢問：「我就要1000那個
    」，及翌日被告暨其他第三人於電話中向張建忠索討款項等
    情相符。而被告對於與張建忠有如附件一編號2各則通聯內
    容，及張建忠確實前往其住處並購得甲基安非他命毒品，暨
    翌日搭載友人去向張建忠索討購買甲基安非他命積欠之餘款
    等節並無爭執（見原審卷第192頁、本院卷第112頁），是張
    建忠以上證述於前揭時間、地點與被告聯繫後購得2,000元
    甲基安非他命等情，即非不可採信。
　⒉被告雖辯稱：張建忠是在我家跟「林文正」交易毒品，毒品
    跟錢都沒有經過我的手云云（見本院卷第112頁），然觀之
    附件一編號2-1被告與張建忠之通訊監察譯文內容，張建忠
    打電話給被告詢問：「我就要1000那個」，被告答稱：「沒
    關係啊，你來再說，好嗎」，張建忠回稱：「好好好」，張
    建忠稱：「我過去」等情，未見其等對話中有何遲疑、不解
    ，亦未見張建忠或被告有任何委託、受託代為聯繫他人到場
    交易之內容，張建忠所要交易之「1000那個」即1,000元甲
    基安非他命之對象即為被告，且被告對於張建忠所指「我就
    要1000那個」的交易物品亦充分瞭解所指為何。是若張建忠
    欲購買甲基安非他命之賣家並非被告，何以係撥打被告電話
    直接與被告聯繫且雙方溝通交易內容毫無障礙，益徵張建忠
    前所證是與被告購買甲基安非他命，去被告住處將錢交給被
    告等情，應與事實相符。
　⒊被告再辯稱：是「林文正」叫我打電話給張建忠，因為「林
    文正」不知道張建忠電話等語（見原審卷第192頁），辯護
    人則為被告辯稱：附件一編號2-2譯文中有C、D之人，張建
    忠一開始卻否認知道「林文正」是何人，直至原審法院訊問
    時才稱「老正阿，他的綽號叫老正（台語）」，足見張建忠
    是要迴護「林文正」，毒品確實係「林文正」賣給張建忠，
    也是「林文正」跟張建忠討錢等語（見本院卷第223頁）。
    觀以附件一編號2-2通訊監察譯文，除被告（A）、張建忠（
    B）以外，另有C、D之人，其中被告問張建忠「你跟人家答
    應的事情，怎麼都沒做到？」之後，C即接續稱「喂喂喂，
    大哥，不好意思，我跟你請教一下，一點，問你要處理還是
    不處理」，D再稱「你要處理還是不處理？我朋友啦，我是
    說叫國棟跟你說，你看你有空過來一下，沒關係你知道嗎，
    你有困難度，看什麼狀況，你跟我們說，我是要知道說，要
    了解，你如果有狀況你說一下時間，你如果沒有你就讓我們
    知道，還是你覺得，當我們王八蛋你跟我們說也沒關係，你
    知道嗎？重點是我要知道而已，你知道嗎？」，張建忠即回
    答「不會啦」，D則稱「等一下，我跟你說，你跟國棟說一
    下」，由以上內容雖可見C、D向張建忠嗆聲，但由該2人說
    話之內容、張建忠之回應以及D最後仍將電話交還被告，由
    被告與張建忠協調，實無法看出張建忠與電話中C、D之人是
    彼此認識，且如果此次交易與被告無涉，毒品與金錢均未經
    被告之手，僅是因「林文正」沒有張建忠聯絡電話而藉被告
    電話與張建忠聯繫，為何在C、D之人跟張建忠嗆聲之後，後
    續仍交由被告處理？此由附件一編號2-3、2-4通訊監察譯文
    所示仍由被告持續與張建忠聯繫，以及張建忠所證隔天是被
    告來我家跟我拿1,000元，有載另1個人來一情（見原審卷第
    190頁），更可知後續確實仍由被告向張建忠拿取積欠之1,0
    00元價款無訛。且如前⒉所述，在張建忠聯繫欲購買甲基安
    非他命之時亦係直接聯繫被告，而被告亦毫無懷疑，是由事
    前聯繫交易情事、事後索討積欠款項均由被告與張建忠接洽
    、來往，顯然並非如被告所辯與此次交易毫無關係、其未經
    手毒品跟錢，被告前揭辯解，顯非可採。此部分後續有C、D
    之人向張建忠嗆聲、索討積欠價款，至多僅係被告欲藉由或
    為其毒品上游賣家之人施加壓力予張建忠，以便儘速向張建
    忠取得林朝順積欠之價金。
　⒋至張建忠於原審審理時，法院訊問是否也認識「林文正」時
    又回答「老正阿，他的綽號叫老正（台語）」，然其亦接續
    說明「我想請問審判長，沒有看到的事情，我可以亂講嗎，
    他說我向林文正拿，但東西是他的，反正從頭到尾就是我出
    錢去他家，叫我出1,000元拿東西回來吃而已」等語（見原
    審卷第193頁），是縱然張建忠確實知悉「林文正」此人，
    然並無證據足以證明此次交易純粹係張建忠與「林文正」之
    人交易而與被告無涉，難認張建忠此部分證述內容與其如⒈
    所述是向被告購買甲基安非他命一情有何矛盾之處，並不足
    以影響其證詞之可信，自不足為有利於被告之認定。
　⒌張建忠於原審審理時雖亦曾證稱「反正不是買賣」、「是臨
    時起意」云云（見原審卷第183、186頁），然如上開壹證據
    能力之一㈢⒈所論述，由張建忠完整陳述之內容，其所認知之
    事實即為其交錢予被告，被告交付毒品予其，2人一手交錢
    一手交毒品，佐以前述張建忠購買甲基安非他命之對象即係
    直接與被告聯繫並前往被告住處交付價金、拿取毒品，後續
    亦由被告向張建忠聯繫索討積欠價款等情，參酌上開㈡⒊之⑵
    所揭意旨，被告接受張建忠提出購買甲基安非他命之要約並
    收取價金、交付毒品而完成買賣行為，顯係立於賣方之立場
    ，而為販賣行為無訛，張建忠自行判斷稱「反正不是買賣」
    云云，並非可採。另由附件一編號2-1譯文內容，張建忠於
    電話中已經向被告表示「我就要1000那個」即要購買1,000
    元甲基安非他命等情，僅係其到達被告住處後因被告告以現
    在漲價，如果只買1,000元太少，所以方變更交易內容為購
    買2,000元之甲基安非他命，是張建忠於原審審理中所述那
    天去找被告要賣一些家具，不是專程要去買，大家有吃，是
    臨時起意等語（見原審卷第181、186頁），尚與通訊監察譯
    文內容不符，此部分臨時起意之說詞，並非可採。惟張建忠
    有關「反正不是買賣」、「是臨時起意」之說詞，尚不影響
    其前揭證詞之可信，亦附此說明。
  ㈣犯罪事實一㈢販賣予曾國桓部分：　　　　
  ⒈曾國桓證稱：108年6月4日有在佛主廟，就是慈惠寺，向被告
    購買500元甲基安非他命1包（0.2公克）；我打電話給「兄ㄟ
    」就是被告，（附件一編號3-1譯文）我跟阿兄講話都會說
    我是NOㄟ他弟，這次是我自己去，說「我盧ㄟ他弟弟」的意思
    是介紹我自己是誰，我會說我是誰的弟弟是要說我是誰；我
    在廟那邊有跟被告買過，他也是開現在那台貨車，我都跟他
    拿500元，被告拿1包甲基安非他命給我等情（見他卷第172
    頁反面、原審卷第205、209、211至214頁），佐以如附件一
    編號3各則被告與曾國桓之通訊監察譯文內容，於曾國桓打
    電話給被告自我介紹並詢問被告是否在家後，被告即告知「
    我有在家」，隨後曾國桓稱「兄ㄟ我到了」，被告稱：「你
    來佛主廟（即慈惠寺）這等我一下」，曾國桓詢問「會很久
    嗎？因為等等我要上班」，被告回覆「沒啦」，曾國桓即告
    以「兄ㄟ我跟上次一樣」，被告則稱「你來你來」，被告在
    確認通話對象之後，後續要求曾國桓到指定地點佛祖廟（即
    慈惠寺），曾國桓告訴被告「兄ㄟ我跟上次一樣」，顯見雙
    方對於指定地點、曾國桓要求見面之目的「跟上次一樣」，
    均甚有默契而無遲疑、不解之狀況，而充分瞭解彼此言詞所
    指為何。
　⒉而被告就上開通訊監察譯文係曾國桓為購買毒品一情亦無爭
    執，並供稱：曾國桓找我就是為了要買毒品等語（見原審聲
    羈更一卷第23頁），惟辯稱：不是我賣給他，是「小黑」、
    「黑人」。之前曾國桓有跟綽號「黑人」的交易過1次，那
    天曾國桓打電話給我是找不到「黑人」，才在電話中這樣講
    ，我也忘記有沒有幫忙打給「黑人」，不曉得有無跟他對話
    。當時「黑人」有約他過去「佛主廟」那邊。因為他有跟「
    黑人」約過「佛主廟」，我當時有打電話給「黑人」，「黑
    人」叫我叫曾國桓去「佛主廟」等他等語（見本院卷第112
    、218至219頁）。然曾國桓對於「黑人」此人並不知情，為
    其證述在卷（見原審卷第215頁），且由附件一編號3各則譯
    文內容均係被告與曾國桓之對話，既無曾國桓詢問可否找到
    其他第三人如「黑人」等之情，亦無被告表明代為聯絡其他
    第三人如「黑人」、「小黑」，或代為轉知曾國桓約定地點
    之話語，被告上開辯解之詞，已非可採。從而，互相參佐曾
    國桓證述、附件一編號3各則譯文內容，及被告部分不利於
    己之供述，足證曾國桓確有於附件一編號3各譯文之後即108
    年6月4日11時54分許在慈惠寺向被告購買0.2公克價格500元
    之甲基安非他命1包一情，應可認定。
  ㈤犯罪事實一㈣販賣予江佳訓部分：　　　　
  ⒈江佳訓於偵查中證稱：有在108年6月10日11時，在被告員山
    鄉住處向被告購買甲基安非他命1,000元1包。當天買完11時
    左右，就在被告住處廚房施用完畢，是用打火機燒烤玻璃球
    吸食，玻璃球是被告的，被告當時也有跟我一起施用。是被
    告直接賣給我。被告沒有說合資，被告只有問我要買多少，
    我說要1,000元，他就拿1,000元的甲基安非他命1小包給我
    ，重量我不知道，但是量不多等情（見他卷第190頁反面）
    ，嗣於原審審理中證述：有向被告購買甲基安非他命1,000
    元，一點點而已，我把甲基安非他命的錢交給被告，被告給
    我1包甲基安非他命，只買過1次，該次是在被告家施用，我
    在警詢、偵查中說有在108年6月10日向被告購買毒品是實在
    的等語（見原審卷第195至198頁），再經提示卷附被告與江
    佳訓通聯之所有譯文後，江佳訓確認即為附件一編號4之108
    年6月10日上午11時許該次通聯後去被告住處購買甲基安非
    他命，至於是當日上午或下午時間前往，則已經忘記，但偵
    查中所述是正確等情（見原審卷第199至203頁）。而觀之附
    件一編號4所示通訊監察譯文，江佳訓打電話給被告：「我
    要去你家」，被告即稱：「你等一下喔，我拿藥等等馬上回
    來」，江佳訓再回覆：「好」，未見對話中有何遲疑、不解
    之狀況，顯對通話中江佳訓要前往被告住處之目的彼此甚為
    瞭解而有默契。
　⒉被告於108年7月24日、同年8月6日原審法院羈押、羈押更審
    訊問時均供稱：當天有跟江佳訓聯絡，他有去我家，我請他
    做水電工作，我們有在我家見面，江佳訓來我家是為了幫我
    評估水電修理的費用等情（見原審聲羈卷第20頁、聲羈更一
    卷第23頁），雖就江佳訓聯絡後前往之目的與江佳訓所述不
    同，惟可確認其2人於附件一編號4之通聯之後確實於被告住
    處見面。而江佳訓另證稱：有去被告家做水電，是108年6月
    10日之後去的，只是裝1個水龍頭而已等語（見原審卷第204
    頁），再參以前開壹證據能力之一㈢⒉所述江佳訓於原審經交
    互詰問之過程，均可見江佳訓對於該次通聯內容且於通聯後
    前往被告住處一事確實有所記憶，僅係對於前往被告住處之
    時間係上午、下午一情有所誤記。江佳訓前證述於附件一編
    號4所示通聯之後，前往被告住處向被告購買1,000元甲基安
    非他命1包等情，應可採信。
  ⒊被告其後雖改稱，當天是幫女兒拿藥，之後江佳訓也沒有來
    找，並沒有販賣甲基安非他命給江佳訓之事云云，辯護人並
    辯稱：江佳訓所述之時間、內容與警偵訊不符，且江佳訓當
    天上班不可能到被告住所等語。然江佳訓就前往被告住處是
    上午或下午時間，應係記憶錯誤，業經本院說明如前，尚難
    僅以江佳訓此等時間記憶錯誤即認其其他證述內容均不可採
    信。又縱被告當天前往醫院為生病的女兒拿藥，但拿藥一事
    亦不致需花上整天時間，況被告於譯文中亦稱「馬上回來」
    ，足認被告出門拿藥也已準備返家與江佳訓見面，從通訊監
    察譯文並未顯示雙方後來不見面更改赴約計畫之內容，且江
    佳訓與被告之通聯時間為上午11時許，接近中午時分，則江
    佳訓縱使於上班時間，利用中午午休時間與被告見面亦非不
    可能。是被告其後更易前詞辯稱並未與江佳訓見面云云，辯
    護人前揭辯護之詞，均尚非可採。
　㈥按毒品危害防制條例所規定之販賣毒品罪，雖未明示「營利
    之意圖」為其犯罪構成要件，然「販賣」一語，在文義解釋
    上當然已寓含有買賤賣貴，而從中取利之意思存在。且從商
    業交易原理與一般社會觀念而言，販賣行為在通常情形下，
    仍係以謀取利益為其活動之主要誘因與目的。被告雖矢口否
    認有販賣甲基安非他命之情事，致無從得知其購入甲基安非
    他命之確實價格及是否確有買低賣高營利情事，惟販賣甲基
    安非他命係屬違法行為，非可公然為之，販賣者販入後可任
    意分裝增減其分量再行出售，而每次交易之價格、數量，亦
    隨時依交易對象、當時行情而變動，縱或出售之價格較低，
    亦非當然無營利意圖，即使為相同價格，因份量較少亦能從
    中獲利，除經坦承犯行並能供明販入、賣出確實價量外，委
    難查得實情，如被告自始否認到底，既無法追得上手，更難
    查悉有無從中獲利，是除非別有事證，足認係按同一價量委
    買或轉售，確未牟利外，尚難據此即認販賣之證據有所未足
    ，否則將造成知過坦承者難辭重典，飾詞否認者反得僥倖，
    而失情理之平。且按一般民眾均知政府一向對毒品之查禁森
    嚴，且重罰不予寬貸，衡情倘非有利可圖，絕無平白甘冒被
    嚴查重罰高度風險之理，從而，舉凡其有償交易，除足反證
    其確係另基於某種非營利本意之關係外，通常尚難因無法查
    悉其販入價格，作為是否高價賣出之比較，諉無營利之意思
    阻卻販賣犯行之追訴。本件，張建忠證以與被告並不是很熟
    ，江佳訓則證稱係因去被告家裡修理水電而認識（見原審卷
    第181、191、195頁），曾國桓如附件一編號3-1所示與被告
    之通訊監察譯文中，尚須藉由其他人「盧ㄟ」自我介紹，另
    如林朝順、張建忠向被告購得甲基安非他命後，被告分別於
    同日晚間或翌日即向其等索討積欠之價款，均可見其等與被
    告並無深厚交誼，被告更無可能無所利得而甘冒犯此重罪，
    顯然有從中獲得差價或分裝利益，其主觀上具有營利之意圖
    ，至為彰明。
三、綜上所述，本案綜合各證人之證述、附件一通訊監察譯文及
    被告各不利於己之供述，認被告四次販賣第二級毒品犯行事
    證明確，被告否認犯行，及辯護人辯護稱本案僅證人唯一指
    訴，並無其他補強證據云云，均非可採。被告前開犯行，均
    堪認定，均應依法論科。
肆、論罪科刑及上訴駁回之說明：
一、論罪：
  ㈠被告行為後，毒品危害防制條例第4條第2項之規定業經修正
    （本案另適用之同條例第19條第1項並未修正），並經總統
    於109年1月15日修正公布，於同年7月15日施行。修正前毒
    品危害防制條例第4條第2項規定：「製造、運輸、販賣第二
    級毒品者，處無期徒刑或7年以上有期徒刑，得併科新臺幣1
    千萬元以下罰金。」修正後規定：「製造、運輸、販賣第二
    級毒品者，處無期徒刑或10年以上有期徒刑，得併科新臺幣
    1千5百萬元以下罰金。」修正後條文將法定刑之有期徒刑最
    輕本刑、罰金刑上限均提高，對被告並無較有利，依刑法第
    2條第1項前段規定，應適用被告行為時即修正前毒品危害防
    制條例第4條第2項之規定。
　㈡按甲基安非他命係屬毒品危害防制條例第2條第2項第2款所列
    之第二級毒品。是核被告所為，均係犯修正前毒品危害防制
    條例第4條第2項之販賣第二級毒品罪，共四罪，其販賣甲基
    安非他命前之持有行為應為各該販賣之高度行為所吸收，均
    不另論罪。
　㈢被告所犯前開各罪，犯意各別，行為互殊，應予分論併罰。
二、上訴駁回之說明：　　　
　㈠原審本於同上見解，認定被告4次販賣第二級毒品犯行，事證
    明確，並適用（修正前）毒品危害防制條例第4條第2項等規
    定，審酌被告無視政府嚴禁毒品之禁令，助長毒品氾濫、流
    通，危害他人身心健康，所為可訾，且難認被告犯罪後有所
    悔意，暨其犯罪之動機、目的、手段，販賣毒品之數量及犯
    罪所得尚非鉅大，暨被告國中畢業之智識程度、做舊木回收
    、月入約1、2萬元，已結婚，家有罹重大傷病之女兒、及其
    他3名子女需其扶養之生活狀況，分別量處如附表一「應宣
    告之罪刑及沒收欄」所示之刑，並定其應執行刑為有期徒刑
    8年6月，復說明未扣案之門號0000000000號行動電話1支，
    係被告所有供被告犯各罪所用之物，應依毒品危害防制條例
    第19條第1項規定於各罪項下宣告沒收，就未扣案被告各次
    販賣第二級毒品之實際所得，則依刑法第38條之1第1項前段
    規定宣告沒收，以上沒收並依刑法第38條第4項、第38條之1
    第3項諭知於全部或一部不能沒收或不宜執行沒收時，各追
    徵其價額。經核原審認事用法，並無不合，量刑亦屬妥適。
    至原審雖未及比較毒品危害防制條例第4條第2項修正前、後
    之規定，惟結論並無二致，適用法律並無違誤，爰不予撤銷
    ，亦附此敘明。
　㈡被告上訴意旨仍否認犯行，猶執前詞指摘原判決不當，業經
    本院逐一論駁如前，至辯護人另為被告主張於原審刑事答辯
    暨改期聲請狀業已爭執各該證人偵查中陳述之證據能力，原
    判決竟認被告無爭執，顯有未依卷證資料裁判之違誤乙節（
    見本院卷第173至174頁）。查原審於傳喚各該證人經檢察官
    、被告及辯護人交互詰問後，109年4月23日最後之審理程序
    時與辯護人確認「對於檢察官提出證據之證據能力方面，尚
    有無意見提出？」，辯護人表示意見稱「對於證人在警詢中
    之陳述均無證據能力，於偵查中之供述不爭執。證人周益新
    在偵查中之證述，亦無證據能力」等語（見原審卷第251頁
    ），業已為被告表示就以上林朝順、張建忠、曾國桓、江佳
    訓之偵查中陳述之證據能力不爭執，且於其後提示調查各該
    證人陳述令被告、辯護人表示意見時，被告、辯護人亦均未
    再就偵查中陳述之證據能力有所爭執（見原審卷第251至253
    頁），從而原審依刑事訴訟法第159條之5第2項規定認被告
    、辯護人並未表示異議而採為認定本案犯罪事實所憑之證據
    （見原判決第3頁之二），於法並無不合，辯護人前開辯護
    之詞，並非可採。從而，被告上訴並無理由，應予駁回。
乙、無罪部分：
一、公訴意旨略以：被告分別基於販賣第二級毒品之犯意，於附
    表二所示時間、地點各販賣價值500元、2,000元之甲基安非
    他命予曾國桓、周益新。因認被告另涉犯（修正前）毒品危
    害防制條例第4條第2項販賣第二級毒品罪嫌，共二罪等語。
二、按犯罪事實應依證據認定之，無證據不得認定犯罪事實；不
    能證明被告犯罪者，應諭知無罪之判決，刑事訴訟法第154
    條第2項、第301條第1項分別定有明文。又事實之認定，應
    憑證據，如未能發現相當證據，或證據不足以證明，自不能
    以推測或擬制之方法，為裁判基礎；且認定犯罪事實所憑之
    證據，雖不以直接證據為限，間接證據亦包括在內，然而無
    論直接證據或間接證據，其為訴訟上之證明，須於通常一般
    之人均不致有所懷疑，而得確信其為真實之程度者，始得據
    為有罪之認定，倘其證明尚未達到此一程度，而有合理之懷
    疑存在而無從使事實審法院得有罪之確信時，即應由法院為
    諭知被告無罪之判決，有最高法院40年度台上字第86號、76
    年台上字第4986號判決先例可資參照。次按刑事訴訟法第16
    1條已於91年2月8日修正公布，修正後同條第1項規定：檢察
    官就被告犯罪事實，應負舉證責任，並指出證明之方法。因
    此，檢察官對於起訴之犯罪事實，應負提出證據及說服之實
    質舉證責任。倘其所提出之證據，不足為被告有罪之積極證
    明，或其闡明之證明方法，無從說服法官以形成被告有罪之
    心證，基於無罪推定之原則，自應為被告無罪判決之諭知，
    更有最高法院92年台上字第128號判決先例足參。
三、公訴意旨認被告涉有上開販賣第二級毒品之罪嫌，無非係以
    被告之供述、曾國桓、周益新之證述及如附件二所示其等通
    訊監察譯文等證據為其主要論據。訊據被告否認有何販賣第
    二級毒品犯行，辯稱：附表二編號1，當天是綽號「黑人」
    之人使用我的手機與曾國桓聯絡，我們3個人約在慈惠寺，
    之後「黑人」與曾國桓下車在廟前廣場講話，說什麼內容我
    不知道；附表二編號2部分，周益新來電是我兒子接的電話
    ，說人在外面，我跟我兒子說，說我在煮菜，後來他就走開
    了，周益新是1位一起在玩木頭的朋友介紹的，認識只有1、
    2個月，見面2、3次而已。他懷恨我，因為我沒有辦法銷售
    他的木頭，女兒的手機也被他偷過，並沒有販賣甲基安非他
    命給他等語。
四、經查：
  ㈠附表二編號1販賣予曾國桓部分：
  ⒈曾國桓於警詢及偵查中固證稱：於108年5月20日12時7分與被
    告相約買毒品，那次向被告購買毒品是在員山慈惠寺等他很
    久，所以在電話中一直催他，後來大約在快接近1點才到。
    當天是跟被告買500元大約0.2公克附帶玻璃球1顆等語（見
    警卷第32、33頁、他卷第172頁反面）。
　⒉然觀諸附件二編號1各則被告與曾國桓之通訊監察譯文，編號
    1-1，除曾國桓與被告之對話外，亦出現另一人C，而該通訊
    監察錄音光碟經當庭播放後，曾國桓則證稱：有另外1個聲
    音，他（NOㄟ、盧ㄟ）在旁邊講話，就是我跟他一起去等語（
    見原審卷第206至207、213至214頁）；而附件二編號1-3之
    通訊監察譯文因被告有所爭執，此部分通訊監察錄音光碟業
    經原審勘驗（見原審卷第176至177頁），是該次通訊監察譯
    文內容即援引原審勘驗之結果（如附件二編號1-3），而此
    次錄音光碟經勘驗並由被告、曾國桓當庭確認後，被告否認
    A為其聲音，而曾國桓則對於電話中是否為被告聲音則表示
    不能確定（見原審卷第177、205頁），則被告辯稱此次是「
    黑人」持其所使用之手機與曾國桓聯繫等詞，似非不可採信
    。
　⒊再者，曾國桓於警詢中經警方提示上開通訊監察譯文後，並
    未確認與其對話之人即為被告（見警卷第33頁），而參諸曾
    國桓偵查中陳述之筆錄記載，檢察官亦未再播放錄音或提示
    通訊監察譯文確認之（見他卷第172頁反面），則曾國桓就
    此部分於警詢、偵查中之陳述，即非無瑕疵。曾國桓於原審
    審理經當庭勘驗此部分錄音光碟後，除不能確定接聽電話的
     A，是否即為被告的聲音外，就該次販賣甲基安非他命的人
    ，究是否為被告，還是其他人乙節，亦證稱：已經過了一段
    時間，不太記得了等語（見原審卷第205、208頁），而無法
    明確指證本次販賣毒品之人即為被告。
　⒋且於附件二編號1-3通訊監察內容之最後對話結束前，曾國桓
    並未獲接聽電話之人應允要相約交易取得毒品，反被要求不
    要一直打電話，其後即無進一步相約見面之對話內容，則雙
    方是否確有進行毒品交易，實難以確認。從而，本件無證據
    可以證明如附件二編號1-3與曾國桓對話的人即為被告，亦
    無從確認最後曾國桓確向被告購得甲基安非他命，尚難僅憑
    曾國桓先前於警詢、偵查中有瑕疵之指證及通訊監察譯文內
    容，遽認被告有如附表二編號1所示之販賣第二級毒品犯行
    。被告上開所辯，尚非全然無據。
  ㈡附表二編號2販賣予周益新部分：
  ⒈周益新於警詢及偵查中固證稱：於108年6月24日某時，在被
    告住處向被告購買2,000元之甲基安非他命1包（0.8公克）
    等語（見警卷第66頁、他卷第181頁反面）。
  ⒉然觀之附件二編號2被告與周益新之通訊監察譯文，前段係由
    小孩接聽，嗣周益新稱：「喂，阿兄，我在你家外面」，被
    告稱：「蛤？」，周益新再稱：「我在你家外面」之後即斷
    訊，以上對話內容既無要約買毒之暗語，且似乎未完成對話
    即斷訊，則周益新是否確實前往被告住處而與被告見面，或
    如被告所辯周益新掛掉電話之後即離去，容有疑義。
  ⒊本件被告係於108年7月24日6時23分許經警持搜索票搜索住處
    ，並經逮捕、偵訊，有搜索票、搜索筆錄、扣押物品目錄表
    及被告警詢筆錄之記載為憑（見警卷第72至78、1至2頁）。
    而在當日16時48分許，周益新進入被告住處，竊取被告住處
    之手機、另拿取住處門前之木頭及電鑽，就此部分周益新供
    稱：我是要去找被告拿回我的木頭和工具，木頭和電鑽是我
    之前麻煩被告幫我賣的，後來進入屋內後有竊取沙發上手機
    等語（見另案警卷第9至10頁），然被告則指稱：周益新趁
    我不在家時，竊取我的手機、木頭及電鑽等情（見另案警卷
    第3至4頁），復供稱：我有幫周益新賣木頭，沒有賣出去，
    他就去我家偷東西，在7月24日之前就為了沒有幫他把木頭
    賣出去這件事情吵架了等語（見本院卷第113頁）。顯然被
    告與周益新於周益新108年7月24日前往被告住處竊取物品之
    前，雙方已經有不快而存有委託出售木頭之糾紛。則周益新
    於同日上午11時47分前往製作本案警詢筆錄，接續於同日15
    時13分至20分間在臺灣宜蘭地方檢察署為檢察官訊問（參警
    卷第64頁調查筆錄記載、他卷第181頁及反面訊問筆錄記載
    ），更於偵查中指證被告本件販賣甲基安非他命犯行，復稱
    與被告間並無借貸金錢往來或金錢糾紛等詞（見他卷第181
    頁反面），是否真實，有無挾怨報復之情事，自有待釐清。
    惟周益新已於108年9月3日死亡，有周益新個人戶籍資料查
    詢結果及該案不起訴處分書可參（見原審卷第169至170頁、
    本院卷第105頁），無從傳訊周益新詰問以明真相。從而，
    被告是否確有如附表二編號2所示販賣甲基安非他命予周益
    新之犯罪事實存在，尚有合理懷疑，難認事證已堪明確。
五、綜上，檢察官所舉前開證據尚不足以達於通常一般之人均不
    致於有所懷疑、堪予確信已臻真實之程度，而尚有合理性之
    懷疑存在。此外，復查無其他證據，足以證明被告有附表二
    所示犯行，不能使本院就此部分得有罪之確信，不能證明被
    告此部分犯罪，自應就此部分均為被告無罪判決之諭知。
六、原審因認被告如附表二所示二次被訴違反修正前毒品危害防
    制條例第4條第2項販賣第二級毒品罪嫌，核屬不能證明，而
    為無罪之諭知，尚無違誤。檢察官上訴意旨略以：㈠被告於
    警詢時對於卷附通訊監察譯文（5-2-1、5-2-2，即附件二編
    號1-1、1-2所示譯文）並未否認為其與曾國桓之對話，且依
    曾國桓證述，其僅有向被告購買毒品，不認識被告所稱之「
    黑人」，通聯譯文所示之C至多僅係與其同行「NOㄟ」之友人
    ，其證述與警詢、偵查所為並無明顯矛盾，況曾國桓於附件
    一編號3-3之譯文有提到「兄ㄟ我跟上次一樣」，顯見曾國桓
    向被告購買毒品非僅一次，足認被告應有於108年5月20日販
    賣第二級毒品予曾國桓。㈡周益新故因死亡而未能詰問，惟
    其於偵查中業已具結在案，且有通訊監察譯文相佐，原審所
    引另案認周益新與被告存有糾紛而挾怨報復，惟周益新製作
    本案警詢、偵查筆錄時間為108年7月24日15時20分前，當時
    尚未發生該另案周益新所涉竊盜案件，難認周益新本案警詢
    、偵查有何挾怨報復之虞。原審就附表二所示部分為無罪諭
    知，認事用法有誤，請撤銷更為適當合法之判決等語。惟查
    ：
　㈠由卷附被告與曾國桓之通訊監察譯文可知，其2人經警通訊監
    察而認疑似有犯罪嫌疑之譯文有多則（108年5月17日、同年
    月20日5則、同年6月4日3則、同年月14日），有其2人通訊
    監察譯文可參（見警卷第38至41頁），且依被告警詢中之陳
    述，員警係提示譯文予其辨識，而與原審當庭勘驗通訊監察
    錄音光碟有所不同，則被告於警詢時誤未逐一確認是否其個
    人聲音，尚非無可能，況附件二編號1-3通訊監察錄音光碟
    經原審勘驗，被告否認為其聲音，曾國桓則無法確認，且由
    該對話內容並無雙方確認見面交易時間、地點之情，均經本
    院說明如前四㈠，自不能以被告警詢中並未否認係其個人聲
    音即認經原審勘驗後之被告及曾國桓分別否認或無法確認該
    聲音之詞，均非可採。再者，販賣毒品罪係一罪一罰，就被
    告販賣毒品之時間、地點、數量、對象，檢察官自應負各別
    舉證之責，曾國桓雖證述：有在慈惠寺那邊跟被告購買過，
    都跟他拿500元，實際的次數我現在沒有辦法準確的說出來
    ，有多於2次等情（見原審卷第211頁），參以前述經警通訊
    監察錄音之內容多則，則曾國桓縱於有罪部分之犯罪事實一
    ㈢之附件一編號3-3通訊監察譯文中向被告稱「兄ㄟ我跟上次
    一樣」，意指該次應非首次向被告購買甲基安非他命，然除
    該次以外之他次究係何時，自仍有待其他證據資料為憑，而
    檢察官所指被告有如附表二編號1所示販賣甲基安非他命予
    曾國桓之罪嫌所憑即曾國桓證述、通訊監察譯文既有前述瑕
    疵而不能相互補強，當不能以曾國桓如附件一編號3-3通訊
    監察譯文中所稱「兄ㄟ我跟上次一樣」即認被告有如附表二
    編號1所示販賣甲基安非他命予曾國桓之犯行。
　㈡周益新於警詢、偵查中陳述之時間係早於其另案竊盜犯行時
    間，已據本院說明如前四㈡之⒊，然由被告於同日6時23分許
    即經警搜索、逮捕，其與周益新顯然不可能於該日方發生委
    託買賣木頭之嫌隙，被告辯稱在此之前雙方已經有糾紛乙節
    ，應可採信。而周益新於該日15時20分經檢察官訊問完畢隨
    即於16時48分前往被告住處竊取財物，猶可見其2人所稱委
    託買賣木頭一事之糾紛早存於2人之間，然周益新於該次偵
    查中竟仍稱2人之間並無借貸金錢往來或糾紛云云，又隨即
    於訊問後前往竊取被告住處之財物，則其本案警詢、偵查中
    陳述之真實性實有可疑之處。此外，附件二編號2之通訊監
    察譯文又無任何與毒品交易有關之暗語，則縱周益新於偵查
    中經具結所為之陳述有證據能力，然其真實性既有存疑之處
    而有瑕疵，又無其他證據可為補強，自無從僅憑周益新偵查
    中指訴而認被告有附表二編號2所示販賣第二級毒品犯行。
    　
　㈢從而，檢察官上訴係對原審依職權所為之證據取捨以及心證
    裁量，反覆爭執，惟依檢察官所提出之各項證據，尚無法達
    於通常一般之人均不致有所懷疑，而得確信其為真實之程度
    ，而不足認定被告涉有附表二所示各次違反修正前毒品危害
    防制條例第4條第2項販賣第二級毒品罪嫌，已如前述，檢察
    官並未進一步提出其他積極證據以實其說，上訴意旨所述無
    從推翻原審之認定，其上訴難認為有理由，應予駁回。　
據上論斷，應依刑事訴訟法第368條，判決如主文。
本案經臺灣地方檢察署檢察官郭欣怡提起公訴，同署檢察官黃育
仁就無罪部分提起上訴，臺灣高等檢察署檢察官黃士元到庭執行
職務。
中　　華　　民　　國　　109 　年　　9 　　月　　8 　　日
                  刑事第十四庭  審判長法　官  黃斯偉
                                      法　官  紀凱峰
                                      法　官  黎惠萍
以上正本證明與原本無異。
有罪部分，如不服本判決應於收受送達後20日內向本院提出上訴
書狀，其未敘述上訴之理由者並得於提起上訴後20日內向本院補
提理由書（均須按他造當事人之人數附繕本）「切勿逕送上級法
院」。
無罪部分，檢察官如不服本判決，應於收受送達後20日內向本院
提出上訴書狀，惟須受刑事妥速審判法第9條限制。其未敘述上
訴之理由者，並得於提起上訴後20日內向本院補提理由書(均須
按他造當事人之人數附繕本)「切勿逕送上級法院」。
刑事妥速審判法第9條：
除前條情形外，第二審法院維持第一審所為無罪判決，提起上訴
之理由，以下列事項為限：
一、判決所適用之法令牴觸憲法。
二、判決違背司法院解釋。
三、判決違背判例。
刑事訴訟法第 377 條至第 379 條、第 393 條第 1 款之規定，
於前項案件之審理，不適用之。
                                       書記官 李格瑤
中　　華　　民　　國　　109 　年　　9 　　月　　9 　　日
附錄：本案論罪科刑法條全文
修正前毒品危害防制條例第4條第2項
製造、運輸、販賣第二級毒品者，處無期徒刑或7年以上有期徒
刑，得併科新臺幣1千萬元以下罰金。
附表一：
編號 犯罪事實 應宣告之罪刑及沒收 1 犯罪事實欄一㈠（起訴書附表編號1） 林國棟販賣第二級毒品，處有期徒刑柒年肆月。未扣案行動電話壹支（內含門號0000000000號SIM卡壹枚）及犯罪所得新臺幣貳仟伍佰元均沒收之，於全部或一部不能沒收或不宜執行沒收時，追徵其價額。 2 犯罪事實欄一㈡（起訴書附表編號3） 林國棟販賣第二級毒品，處有期徒刑柒年肆月。未扣案行動電話壹支（內含門號0000000000號SIM卡壹枚）及犯罪所得新臺幣貳仟元均沒收之，於全部或一部不能沒收或不宜執行沒收時，追徵其價額。 3 犯罪事實欄一㈢（起訴書附表編號4） 林國棟販賣第二級毒品，處有期徒刑柒年肆月。未扣案行動電話壹支（內含門號0000000000號SIM卡壹枚）及犯罪所得新臺幣伍佰元均沒收之，於全部或一部不能沒收或不宜執行沒收時，追徵其價額。 4 犯罪事實欄一㈣（起訴書附表編號5） 林國棟販賣第二級毒品，處有期徒刑柒年肆月。未扣案行動電話壹支（內含門號0000000000號SIM卡壹枚）及犯罪所得新臺幣壹仟元均沒收之，於全部或一部不能沒收或不宜執行沒收時，追徵其價額。 
附表二：
編號 交易對象 犯罪時間 犯罪地點 交易內容 1（起訴書附表編號2） 曾國桓 108年5月20日13時許  員山鄉慈惠寺  以500元之價格販賣0.2公克之甲基安非他命 2（起訴書附表編號6） 周益新 108年6月24日19時49分  被告員山住處  以2,000元之價格販賣0.8公克之甲基安非他命 
附件一：通訊監察譯文（有罪部分）
編號 通訊譯文內容 1-1 犯罪事實㈠ 108/04/23_13：09：23（警卷P.26） A：0000000000林國棟→B：0000000000林朝順  B：喂，你剛剛怎麼不接？ A：電話就壞壞的，你聽不懂，怎樣？ B：我跟你說，應該是六點半至七點多之前。 A：嘿。 B：因為我剛才去跟他講，他說他甚麼密碼弄錯，被鎖卡，他要去怎樣怎樣的，我跟他說這個錢很急用，我跟他說不然我最晚六點半下班過去找你，可能會拖一下，應該七點半之前會到你那邊。 A：好好，決定就好。 B：好，阿你在幹嘛？ A：沒有阿，剛才阿成也在這邊他就走了。 B：…(不詳）不然我怎麼知道你電話？ A：好啊好啊，你那個確定好就好。 B：那你沒有要過來？ A：不然你要來喔？ B：我要上班啊。 A：好啦好啦，我等一下就過去了。 B：要來要來… A：好啦，知道啦。 1-2 108/04/23_22：16：51（警卷P.27）【4-2-1】 A：0000000000林國棟→B：0000000000林朝順  B：喂，你電話都不接。 A：喂？ B：你電話怎麼都不接？ A：哪時？ B：我七點多就一直打，打好幾通。 A：阿現在勒？ B：他剛才跟我說下午沒去用，要明天早上，我就要跟你說，你電話就打不通。 A：我跟你說，你答應人家的事情，人家我也是跟你這樣說，你都這樣。 B：吼，我明天早上就會拿給你啦。 A：好，我現在人在他那邊，你再說沒有我也沒辦法。 B：好啦好。 1-3 108/04/24_09：49：31（警卷P.27-28）【4-3-1】 A：0000000000林國棟→B：0000000000林朝順  B：喂，都不接電話。 A：不是不接電話，帶孩子看醫生，電話沒帶到啦，阿那個勒？ B：你人在哪裡？ A：在泰山路啦。 B：在泰山路哪裡？ A：在金六結啊。 B：喔，在那邊，要回去嗎？ A：嘿，你要？你好了嗎？ B：你好我就好啊。 A：這樣好，我過去啊。 B：不用阿，我要過去你家 A：你現在要過去我那邊喔？ B：再兩三分鐘，我這顆吃下就好了。 A：你要直接過去喔？ B：對啦。 A：不過我跟你說齣，我現在會在廟那邊你知道嗎？ B：嘿。 A：我在那邊。 B：廟那邊幹嘛？ A：佛祖廟這邊。 B：嘿。 A：你就知道阿。 B：你也是要回家裡啊。 A：嘿啦，你要先回家裡？ B：不然你在泰山路那邊等我，我馬上過去啦。 A：金六結這邊齁？ B：對啦對啦。 A：好好。 1-4 108/04/24_09：58：03（警卷P.28） A：0000000000林國棟→B：0000000000林朝順  B：吼，又不接電話，人在哪裡？ A：營區前面啊。 B：我己經來到全聯這邊了。 A：好好，我走到全聯，你等一下你等一下。 1-5 108/04/24_09：59：52（警卷P.28-29）【4-3-3】 A：0000000000林國棟→B：0000000000林朝順  A：我在你前面啦，你過來。 B：喂？ A：我在你前面，你有看到嗎？ B：哪裡？ A：快點。 B：喔，好好。 1-6 108/04/24_10：14：29（警卷P.29） A：0000000000林國棟→B：0000000000林朝順  B：喂。 A：啊？中午啦。 B：機掰勒。 A：我先跟你說啊，不然等一下 B：你不是說你那邊那個？ A：甚麼？ B：在…（語意不詳） A：我要載回去…（語意不詳） B：…（不詳）你不會繞來家裏一下？ A：對啊，我等一下看好會過去你那邊，你現在不是在我家？ B：對啊。 A：對啊，我是說等一下中午我會過去你那邊。 B：好啦好啦。 2-1 犯罪事實㈡ 108/05/21_15：59：36（警卷P50）【6-1-1】 A：0000000000林國棟←B：0000000000張建忠  A：喂。 B：喂。 A：喂？ B：你現在怎樣？ A：你那個喔？ B：我建忠阿，誰？ A：我人在家耶。 B：我要過去家裡喔？ A：你現在都辦好了嗎？喂，你辦好了嗎？ B：……（語意不清） A：沒有阿，如果你辦好了就直接來。 B：我就要1000那個。 A：沒關係啊，你來再說好嗎？ B：好好好。 A：我過去（背景音） B：等一下那個。 2-2 108/05/22_17：13：59（警卷P50-52） A：0000000000林國棟→B：0000000000張建忠  A：建忠嗎？ B：誰？ A：建忠嗎？ B：嘿。 A：你跟人家答應的事情，怎麼都沒做到？ C：喂喂喂，大哥，不好意思，我跟你請教一下，一點，問你要處理還是不處理？ D：你要處理還是不處理？我朋友啦，我是說叫國棟跟你說，你看你有空過來一下，沒關係你知道嗎，你有困難度，看什麼狀況，你跟我們說，我是要知道說，要了解，你如果有狀況你說一下時間，你如果沒有你就讓我們知道，還是你覺得，當我們王八蛋你跟我們說也沒關係，你知道嗎？重點是我要知道而已，你知道嗎？ B：不會啦。 D：等一下，我跟你說，你跟國棟說一下。 A：喂。 B：國棟。 A：你有在聽嗎？對啦，不然你看怎樣，過來跟他說好一下，現在來好嗎？ B：没有啦，國棟你看那邊有空先幫我處理一下。 A：我沒辦法啦，我要怎麼處理，喂？ B：怎樣？ A：先過來一下就好。 D：意思你如果有因難，没關係。講一下。 C：對啊對啊。要給人家交代。 D：你講給他聽。 A：喂喂。 B：不是阿，我現在沒機車你聽懂嗎？ A：腳踏車啊。 D：我去載他我去載他。 A：不然我過去載你。 B：過來我家。 A：過去你家喔？ D：好好，過去載他。 A：過去你家嗎？ A：叫我們過去，不用過去載他。 A：好好，我們過去了。 2-3 108/05/22_20：31：18（警卷P52）【6-2-1】 A：0000000000林國棟←B：0000000000張建忠  B：喂，國棟。 A：嘿？ B：你們有要過來嗎？ A：你那邊我突然忘記哪一個位置。 B：你忘記哪一個位置？ A：哪裡？ B：菜園這邊。 A：菜園那邊喔，喔好好好，要到了，要到了。 2-4 108/05/22_20：37：24（警卷P52-53）【6-2-2】 A：0000000000林國棟→B：0000000000張建忠  A：突然忘記你在哪一間，你走出來好不好，我在PUB這邊。 B：三角窗這邊。 A：喂？ B：宮這邊。 A：你說哪裡？ B：宮仔。 A：你說靠近妓女戶那個宮嗎？ B：嘿啦。 A：好好好，我快到了，我現在在這個路口，你聽懂嗎，大頭仔他乾爹這邊，你聽懂嗎？ B：對啊，宮仔隔壁（背景音） A：他在宮仔，剛才那個宮仔就是了。 3-1 犯罪事實㈢ 108/06/04_11：46：16（警卷P.40）【5-3-1】 A：0000000000林國棟←B：0000000000曾國桓  B：兄ㄟ。 A：你誰？ B：兄ㄟ你有在家嗎？ A：誰？ B：我「盧ㄟ」他弟弟。 A：有，我有在家。 3-2 108/06/04_11：53：33（警卷P.40）【5-3-2】 A：0000000000林國棟←B：0000000000曾國桓  B：兄ㄟ我到了。 A：你來佛主廟這等我一下。 3-3 108/06/04_11：54：15（警卷P.40-41）【5-3-3】 A：0000000000林國棟←B：0000000000曾國桓  A：你來佛主廟這等我一下。 B：會很久嗎？因為等等我要上班 A：沒啦。 B：兄ㄟ我跟上次一樣… A：你來你來。 4 犯罪事實㈣ 108/06/10_11：00：08（警卷P.62）【15-2-1】 A：0000000000林國棟←B：000000000江佳訓  B：我要去你家。 A：你等一下喔，我拿藥等等馬上回去。 B：好。 
附件二：通訊監察譯文（無罪部分）
編號 通訊譯文內容 1-1 ︵ 起 訴 書 附 表 編 號 2 ︶ 108/05/20_12：07：57（警卷P.39-40、原審卷P.206）【5-2-1】 A：0000000000林國棟←B：0000000000曾國桓  B：喂。 A：怎樣？ B：兄ㄟ我們到了（警卷譯文載為「那邊我們到了」） A：你NONO喔？ C：對啦，到了啦。 A：NONO喔？ C：對啦。 A：你過來惠好廟這邊。 C：哪裡？ A：惠好廟啦。 C：好啦。 1-2 108/05/20_12：14：59（警卷P.40、他卷P.262）【5-2-2】 A：0000000000林國棟→B：0000000000曾國桓  B：喂。 A：喂。 B：佛祖廟喔？ A：我也到廟了啊。 B：哪裡廟？ A：惠好這個佛祖廟。 B：喔，好啦好啦。 1-3 108/05/20_12：52：34（原審卷P.176-177） A：0000000000林國棟←B：0000000000曾國桓  A：喂你好。 B：喂。 A：喂你好，哪位？ B：喂「兄ㄟ喔」（台語音）？ A：嘿怎麼樣？ B：你阿...阿你們要過來了嗎？ A：蛤... B：我我說你們要過來了嗎？ A：沒...我跟你說有沒有... B：嘿。 A：到了再打給你好不好？ B：喔好好好。 A：嘿...沒...你知道嗎，不要一直打，OK掰掰。 B：喔。 2 ︵ 起 訴 書 附 表 編 號 6 ︶ 108/06/24_19：49：33（警卷P.71）【11-1-1】 A：0000000000林國棟←B：0000000000周益新  (前段小孩接聽) 00：36 喂，阿兄，我在你家外面。 A：蛤？ B：我在你家外面 (斷訊)